【裁判字號】    99,司家聲,264
【裁判日期】    991130
【裁判案由】    准予標售被繼承人遺產
【裁判全文】
臺灣臺南地方法院民事裁定           99年度司家聲字第264號
聲  請  人  行政院國軍退除役官兵輔導委員會臺南縣榮民服務
            處
法定代理人  謝政
上列聲請人聲請准予標售被繼承人陸錦如不動產事件，本院裁定
如下：
    主  文
准予標售被繼承人陸錦如(男，民國七年三月二十九日生，身分
證統一編號：Ｚ000000000號，民國八十一年五月二十三日死亡，
生前最後住所：臺南縣楠西鄉○○村○○路二六二號)所遺門牌
號碼臺南縣楠西鄉○○村○○路二六二號、稅籍編號0000000000
0、權利範圍全部之未保存登記建物。
聲請費用新臺幣壹仟元由被繼承人陸錦如之遺產負擔。
    理  由
一、按為清償債權或交付遺贈物之必要，管理人經親屬會議之同
    意，得變賣遺產；親屬會議不能召開或召開有困難時，依法
    應經親屬會議處理之事項，由有召集權人聲請法院處理之，
    民法第1179條第2項後段、第1132條第2項前段定有明文。又
    大陸地區人民依法繼承被繼承人在臺灣地區之遺產，而該遺
    產中有以不動產為標的者，應將大陸地區繼承人之繼承權利
    折算為價額。但其為臺灣地區繼承人賴以居住之不動產者，
    大陸地區繼承人不得繼承之，於定大陸大陸地區繼承人應得
    部分時，其價額不計入遺產總額，此觀臺灣地區與大陸地區
    人民關係條例第67條第1項、第4項規定自明。是以當被繼承
    人在臺灣地區之遺產僅有不動產，而遺產管理人為移交折算
    為價額之遺產予合法繼承之大陸地區人民之必要，自得類推
    適用民法第1179條第2項後段之規定變賣遺產。
二、本件聲請狀意旨略以：聲請人為被繼承人陸錦如之遺產管理
    人，經鈞院83年度家催字第59號案公示催告被繼承人在臺之
    繼承人、債權人及受遺贈人於公告最後登載新聞紙之日起1
    年2個月承認繼承，報明債權及願受遺贈與否之聲明，聲請
    人已經公告內容刊登於民國84年4月29日青年日報並呈報鈞
    院，上開公示催告期間已滿。因被繼承人陸錦如遺有不動產
    ，其大陸地區繼承人陸蓉芬、陸蘭芬已聲明繼承，聲請人為
    被繼承人遺產管理人，依法向法院聲請准予標售被繼承人不
    動產，將標售之價款依規定辦理大陸親屬繼承事宜等語。
三、經查，聲請人主張為被繼承人陸錦如之遺產管理人，經本院
    83年度家催字第59號案公示催告被繼承人在臺之繼承人、債
    權人及受遺贈人於公告最後登載新聞紙之日起1年2個月承認
    繼承，報明債權及願受遺贈與否之聲明，聲請人已經公告內
    容刊登於84年4月29日青年日報並呈報本院，上開公示催告
    期間已滿及被繼承人大陸地區繼承人陸蓉芬、陸蘭芬已聲明
    繼承之事實，業經本院依職權調閱83年度家催字第59號、83
    年度繼字第588號卷宗，查核屬實，堪予認定。
四、另查，被繼承人陸錦如遺有門牌號碼臺南縣楠西鄉○○村○
    ○路262號、稅籍編號00000000000、權利範圍全部之未保存
    登記建物一節，有聲請人提出臺南縣稅務局房屋稅籍證明書
    1件、財政部臺灣省南區國稅局遺產稅免稅證明書1件為證，
    足堪採信。綜上所述，本件聲請人為移交遺產與大陸地區繼
    承人，確有變賣遺產之必要，依首揭法律規定，其聲請准予
    標售被繼承人不動產，尚無不合，應予准許。
五、至若聲請人聲請准予標售被繼承人陸錦如遺有坐落臺南縣楠
    西鄉○○段435、451地號土地之部分，因前經本院86繼字第
    277號裁定准予變賣，經本院依職權調閱上開卷宗，查核屬
    實，堪予認定，是此部份無聲請之必要，應予駁回。
六、依非訟事件法第157條，裁定如主文。
中    華    民    國    99    年    11    月    30    日
                  家事法庭    司法事務官   林可婷
以上正本係照原本作成。
如對本裁定抗告須於裁定送達後10日內向本院提出抗告狀，並應
繳納抗告費新臺幣1,000元整。
中    華    民    國    99    年    11    月    30    日
                              書  記  官  陳世明

司法院資訊處製作；財團法人民間司法改革基金會備份。
